Config:
  hfst:
    Gen: ../../../src/generator-gt-norm.hfst
    Morph: ../../../src/analyser-gt-norm.hfst
  xerox:
    Gen: ../../../src/generator-gt-norm.xfst
    Morph: ../../../src/analyser-gt-norm.xfst
    App: lookup

Tests:

  Adjektiv - bivval: # 

    bivval+A+Attr: bivvalis

    bivval+A+Sg+Nom: bivval
    bivval+A+Pl+Nom: bivvala

    bivval+A+Sg+Gen: bivvala
    bivval+A+Sg+Acc: bivvalav
    bivval+A+Sg+Ill: bivvalij
    bivval+A+Sg+Ine: bivvalin
    bivval+A+Sg+Ela: [bivvalist, bivvalis]
    bivval+A+Sg+Com: bivvalijn
    bivval+A+Pl+Gen: bivvalij
    bivval+A+Pl+Acc: bivvalijd
    bivval+A+Pl+Ill: bivvalijda
    bivval+A+Pl+Ine: bivvalijn
    bivval+A+Pl+Ela: [bivvalijst, bivvalijs]
    bivval+A+Pl+Com: [bivvalij, bivvalijgum]
#    bivval+A+Ess: bivvalin


    bivval+A+Comp+Attr: bivvalup

    bivval+A+Comp+Sg+Nom: bivvalup
    bivval+A+Comp+Pl+Nom: bivvalubo

    bivval+A+Comp+Sg+Gen: bivvalubo
    bivval+A+Comp+Sg+Acc: bivvalubov
    bivval+A+Comp+Sg+Ill: bivvaluboj
    bivval+A+Comp+Sg+Ine: bivvalubon
    bivval+A+Comp+Sg+Ela: [bivvalubost, bivvalubos]
    bivval+A+Comp+Sg+Com: [bivvalubojn, bivvalubojna]
    bivval+A+Comp+Pl+Gen: bivvaluboj
    bivval+A+Comp+Pl+Acc: bivvalubojd
    bivval+A+Comp+Pl+Ill: bivvalubojda
    bivval+A+Comp+Pl+Ine: bivvalubojn
    bivval+A+Comp+Pl+Ela: [bivvalubojst, bivvalubojs]
    bivval+A+Comp+Pl+Com: [bivvaluboj, bivvalubojgum]
#    bivval+A+Comp+Ess: bivvalubon


    bivval+A+Superl+Attr: bivvalumos

    bivval+A+Superl+Sg+Nom: bivvalumos
    bivval+A+Superl+Pl+Nom: bivvalubmusa

    bivval+A+Superl+Sg+Gen: bivvalubmusa
    bivval+A+Superl+Sg+Acc: bivvalubmusav
    bivval+A+Superl+Sg+Ill: bivvalubmusij
    bivval+A+Superl+Sg+Ine: bivvalubmusin
    bivval+A+Superl+Sg+Ela: [bivvalubmusist, bivvalubmusis]
    bivval+A+Superl+Sg+Com: bivvalubmusijn
    bivval+A+Superl+Pl+Gen: bivvalubmusij
    bivval+A+Superl+Pl+Acc: bivvalubmusijd
    bivval+A+Superl+Pl+Ill: bivvalubmusijda
    bivval+A+Superl+Pl+Ine: bivvalubmusijn
    bivval+A+Superl+Pl+Ela: [bivvalubmusijst, bivvalubmusijs]
    bivval+A+Superl+Pl+Com: [bivvalubmusij, bivvalubmusijgum]
#    bivval+A+Superl+Ess: bivvalubmuson
